【裁判字號】    97,重訴,56
【裁判日期】    980818
【裁判案由】    毒品危害防制條例
【裁判全文】
臺灣桃園地方法院刑事判決              97年度重訴字第56號
公  訴  人  臺灣桃園地方法院檢察署檢察官
被      告  丙○○
                    （現於臺灣桃園看守所羈押中）
選任辯護人  徐原本律師
上列被告因違反毒品危害防制條例案件，經檢察官提起公訴（96
年度偵字第24808 號），本院判決如下︰
    主  文
丙○○共同運輸第一級毒品，累犯，處有期徒刑拾捌年。扣案如
附表一編號一所示之物，沒收銷燬之；如附表二所示之物，均沒
收，附表二編號五、編號七所示之物，如全部或一部不能沒收，
追徵其價額。又共同運輸第一級毒品，累犯，處有期徒刑拾捌年
。扣案如附表一編號二所示之物，沒收銷燬之；如附表三所示之
物，均沒收。應執行有期徒刑貳拾伍年，扣案如附表一所示之物
，沒收銷燬之；如附表二、附表三所示之物，均沒收，附表二編
號五、編號七所示之物，如全部或一部不能沒收，追徵其價額。
    事  實
一、丙○○前於民國91年間因竊盜案件，經臺灣屏東地方法院以
    91年度易字第205 號刑事判決判處有期徒刑4 月，如易科罰
    金，以銀元300 元即新臺幣900 元折算1 日確定，於91年8
    月17日入監執行，於91年12月6 日執行完畢（於本案構成累
    犯）。詎仍不知悔改，明知海洛因係毒品危害防制條例第2
    條第2 項第1 款所列第一級毒品，並經行政院公告為甲類第
    4 款之管制進出口物品，不得運輸，亦不得私運進口，竟仍
    分別為如下行為：
（一）丙○○因知其友人甲○○（業經臺灣高等法院以96年上訴
      字第3825號刑事判決判處有期徒刑16年確定）資力欠佳，
      遂於95年12月下旬約25、26日，在屏東縣屏東市○○○路
      84號「遊戲王」網路咖啡店告知甲○○可自國外私運毒品
      入境以賺取報酬新臺幣（下同）20萬元，甲○○表示須考
      慮，其後丙○○於95年12月28、29日撥打至甲○○所有如
      附表二編號6 之電話與甲○○，並約定至屏東縣屏東市○○路與和平路口之「7-11」便利商店前碰面，並告知已通
      知真實姓名年籍不詳年約35、36歲綽號「添仔」、「阿吉
      」（「阿棋」）之成年男子2 人至該處與其洽談，且已告
      知「添仔」、「阿吉」（「阿棋」）前揭甲○○所使用之
      電話號碼，甲○○乃於該日晚間6 時30分許至該處與「添
      仔」、「阿吉」（「阿棋」）碰面，「阿吉」（「阿棋」
      ）即向甲○○表示有安全路線可以藉觀光名義夾帶第一級
      毒品海洛因入臺，且其會提供食宿及機票等費用，甲○○
      應允後，丙○○即與甲○○、「添仔」、「阿吉」（「阿
      棋」）共同基於運輸第一級毒品海洛因及私運管制物品進
      口之犯意聯絡，由甲○○交付護照正本及國民身分證影本
      與「阿吉」（「阿棋」），「阿吉」（「阿棋」）並囑甲○○須另申辦易付卡交付其等俾供聯繫使用。翌日（約95
      年12月29日、30日），甲○○申辦號碼0000000000號易付
      卡後，即與丙○○聯繫，請丙○○將上開易付卡轉交「添
      仔」、「阿吉」（「阿棋」），其後丙○○撥打電話甲○○所有如附表二編號6 之電話與甲○○聯絡，告知甲○○
      已聯繫「添仔」、「阿吉」（「阿棋」）至上開便利商店
      碰面，甲○○乃於中午12時許至該便利商店，並將所申辦
      之上開易付卡交付與「添仔」，「添仔」、「阿吉」（「
      阿棋」）並要求甲○○一併將其所使用號碼0000000000
      號SIM 卡交付其等，且約定次日至相同地點見面。次日（
      約95年12月30日、31日），甲○○依約至上開便利商店與
      「添仔」、「阿吉」（「阿棋」）見面，「添仔」、「阿
      吉」（「阿棋」）並將甲○○所使用號碼0000000000號SI
      M 卡交還甲○○，且告知甲○○相關旅遊簽證已辦妥，要
      甲○○等候聯絡，並交付甲○○1 萬5 千元之零用金。其
      後「添仔」即於96年1 月2 日使用上開易付卡與甲○○聯
      繫，告知甲○○前往之目的地為柬埔寨；復於96年1 月4
      日打電話詢問甲○○行李是否已準備妥當，並要求甲○○
      於96年1 月5 日晚間11時許至高雄火車站等候。其後甲○○因車班關係乃搭乘晚間11時35分許前往高雄之普通車，
      途中「添仔」再與甲○○電話聯絡，並與甲○○約定於高
      雄火車站附近「麥當勞」見面，甲○○於96年1 月6 日凌
      晨0 時許抵達高雄火車站後，即至高雄火車站附近「麥當
      勞」與「添仔」碰面，2 人乃先前往寺廟拜拜後，復於96
      年1 月6 日凌晨1 時10分許返回該「麥當勞」用餐，用餐
      期間，「添仔」即將護照、零用金5 千元及可在柬埔寨使
      用號碼不詳之SIM 卡交付與甲○○，並告知甲○○至柬埔
      寨後，將該SIM 卡裝置在行動電話中以便聯絡。其後甲○○即搭乘統聯客運前往桃園國際機場，並隨同旅行團搭乘
      G6-205號班機前往柬埔寨並投宿於吳哥飯店1 樓9 號房。
      嗣於96年1 月9 日晚間，由「添仔」將其所備置並均為其
      所有之如附表一所示第一級毒品海洛因以如附表二編號2
      所示透明塑膠袋密封後，再以如附表二編號3 所示油紙包
      裹，復以如附表二編號4 所示黃色膠帶黏貼後，藏置於如
      附表二編號1 所示之咖啡紙盒內，再放入如附表二編號4
      之背包內，並與甲○○電話聯絡見面時間，而於96年1 月
      9 日晚間9 時10分許「添仔」即撥打電話告知甲○○其已
      至上開飯店1 樓大廳，甲○○即至該飯店大廳引領「添仔
      」至投宿之房間內，「添仔」即將上開背包1 個交付甲○○，並從該背包內取出已以上開方式藏置如附表一所示海
      洛因之3 盒咖啡紙盒，而放置在房間床上，「添仔」並囑
      甲○○該等物品絕對不可離身，其後「添仔」即將上開咖
      啡盒放回背包內，並向甲○○索回上開可在柬埔寨使用號
      碼不詳之SIM 卡，另交代甲○○回臺後須裝回號碼000000
      0000號SIM 卡，以便聯繫，「添仔」即先行離去。其後甲○○攜帶放置有以上開方式藏置如附表一所示海洛因之3
      盒咖啡紙盒之背包1 個，於96年1 月10日晚間自柬埔寨搭
      乘吳哥航空G6-206號班機抵達桃園國際機場，嗣於96年1
      月10日晚間7 時許，甲○○逕由免申報櫃臺通關後，遭法
      務部調查局調查員會同財政部臺北關稅局官員攔查，並扣
      得如附表一、附表二編號1 至4 及編號6 所示之物而查悉
      上情。
（二）丙○○與亦明知海洛因係毒品危害防治條例第2 條第2 項
      第1 款所列第一級毒品，並經行政院公告為甲類第4 款之
      管制進出口物品，不得運輸及私運進口之綽號「小林」之
      成年男子，共同謀議自柬埔寨國走私第一級毒品海洛因進
      口，推由丙○○尋覓赴柬埔寨國攜帶海洛因入境之人，而
      由綽號「小林」負責支付該人至柬埔寨國往返機票、旅費
      並支付相當之報酬及由綽號「小林」親赴柬埔寨國將海洛
      因交付該人私運回國，嗣丙○○以向他人借得之00000000
      00號行動電話撥打予以前認識之網友乙○○（業經臺灣高
      等法院以96年度上訴字第3156號刑事判決判處有期徒刑15
      年確定）所有之0000000000號西門子行動電話，詢問是否
      願意赴國外攜帶違禁物品回國以賺取報酬，乙○○因經濟
      狀況不佳而應允，丙○○遂於96年1 月中旬某日，偕同乙○○前往嘉義縣某KTV 與綽號「小林」會面，乙○○因圖
      「小林」所提供給與乙○○及其不知情之女友黃淑茹（經
      不起訴處分確定）之桃園、柬埔寨來回機票及食宿招待之
      利益及事成後18萬元之報酬，竟基於縱係運輸走私之管制
      物品為第一級毒品海洛因亦不違背其本意之不確定故意，
      且明知海洛因為第一級毒品不得運輸及私運進口之管制物
      品，而基於與丙○○及綽號「小林」之成年男子為犯意之
      聯絡，帶同其不知情之女友黃淑茹於同年2 月3 日10時50
      分許，自桃園國際機場搭乘遠東航空G6205 號班機前往柬
      埔寨國吳哥市，於96年2 月6 日23時許，綽號「小林」之
      男子前往乙○○在柬埔寨國所投宿之飯店，將偽裝為巧克
      力之第一級毒品海洛因八塊交與乙○○，吩咐其攜帶回國
      ，並告知如順利通關入境，即會有人主動撥打其行動電話
      與其聯繫，乙○○隨即將該巧克力盒藏於其投宿飯店房間
      之床下，於翌日（7 日）下午自柬埔寨國，搭乘遠東航空
      G6206 號班機返國於同日21時30分返抵桃園國際機場，將
      上開管制進出口之第一級毒品海洛因私運入我國國境，因
      高雄市政府警察局接獲線報，會同財政部臺北關稅局人員
      將乙○○之行李帶至第9 號紅線應申報檯檢查，查驗結果
      在其查獲疑似以巧克力偽裝之海洛因之物，經檢驗後確為
      第一級毒品海洛因，因而獲上情，並扣得第一級毒品海洛
      因8 塊（淨重2818.49 公克，純度百分之81.85 ，純質淨
      重2306.93 公克，包裝總重156.95點公克），及乙○○所
      有，供運輸、走私毒品聯絡用之西門子行動電話1 支。
二、案經臺灣桃園地方法院檢察署檢察官偵查起訴。
    理  由
甲、證據能力部分
一、按被告以外之人於審判外之言詞或書面陳述，除法律有規定
    者外，不得作為證據；被告以外之人於審判外向法官所為之
    陳述，得為證據。被告以外之人於偵查中向檢察官所為之陳
    述，除顯有不可信之情況者外，得為證據；被告以外之人於
    檢察事務官、司法警察官或司法警察調查中所為之陳述，與
    審判中不符時，其先前之陳述具有較可信之特別情況，且為
    證明犯罪事實存否所必要者，得為證據，刑事訴訟法第159
    條第1 項、第159 條之1 、第159 條之2 分別定有明文。又
    刑事訴訟法第159 條之2 所謂「具有較可信之特別情況」，
    應依陳述人於陳述時之「外部情況」是否具有可信性決定之
    ，所謂「外部情況」係指就詢問有無出於不正方法、陳述是
    否出於非任意性、有無違反法定障礙事由期間不得詢問及禁
    止夜間詢問之規定、詢問時是否踐行應先告知義務、警詢筆
    錄所載與錄音或錄影內容是否相符等情，且必須依據陳述人
    之觀察、記憶、表達是否正確、陳述人有無虛偽陳述之動機
    ，及對照同一待證事項之其他經過詰問證人之證述是否相同
    ，有無矛盾之處而加以綜合決定（最高法院94年度臺上字第
    1653號判決意旨參照）。經查：
（一）本件證人甲○○、乙○○分別於本院96年度重訴字第24號
      、96年度重訴字第26號刑事案件審理中所為陳述，係被告
      以外之人於審判外向法官所為之陳述，依刑事訴訟法第15
      9 條第1 第1 項之規定，得為證據。
（二）本件證人甲○○、乙○○於檢察官訊問時經具結後所為之
      證述，其性質雖屬傳聞證據，惟本院審酌證人甲○○、乙○○均自稱係經由被告丙○○介紹而從事運輸第一級毒品
      海洛因行為之人，依其陳述乃親身經歷本案事實欄一、（
      一）、（二）所示犯行發生經過，渠等證詞對認定犯罪事
      實之存否有其必要性，且證人甲○○、乙○○於檢察官偵
      查中，經檢察官諭知證人有具結之義務及偽證之處罰並命
      朗讀結文具結擔保其證言之真實性後，以證人身分，於檢
      察官面前完整、連續陳述其親身經歷，且查無違法取證之
      瑕疵存在，應無顯不可信之情形，依刑事訴訟法第159 條
      之1 第2 項之規定，自得為證據。
（三）至證人甲○○、乙○○於警詢中所為證述，雖均亦屬傳聞
      證據，惟該警詢過程查無違法取證之瑕疵存在，證人甲○○、乙○○於警詢中之證述係出於其自由意志。另查，本
      院審理中業已傳喚甲○○、乙○○到庭以證人身分作證，
      並准許被告對甲○○、乙○○當庭及先前陳述進行詰問，
      此有本院審判筆錄在卷可考。即已賦予被告對於證人甲○○、乙○○對質詰問機會，因之，參諸刑事訴訟法159 條
      規定之立法意旨原即在保障被告之對質詰問權以觀，證人
      甲○○、乙○○於審判外之警詢中所為之證述既已經被告
      於本院審理中經交互詰問予以核實，則甲○○、乙○○於
      審判外陳述與審判中之證述意旨相符之部分，其屬傳聞證
      據之瑕疵，應已治癒，業可認非仍屬傳聞，而已無依該條
      規定排除之必要。至甲○○、乙○○於審判外陳述與審判
      中之證述意旨不符之部分，基於後述之理由，堪認其陳述
      均具較可信之特別狀況，且為證明本件被告犯罪事實存否
      所必要，因認均得為證據。
二、另本件認定事實所引用之本件卷證所有證據（文書證據、物
    證等證據）等證據，檢察官、被告及其選任辯護人並未主張
    排除前開書證、物證之證據能力，且迄於本院言詞辯論終結
    前均未表示異議，本院審酌前開書證、物證並無證據證明係
    公務員違背法定程序所取得，亦無刑事訴訟法第159 條之4
    之顯有不可信之情況與不得作為證據之情形，本件認定事實
    所引用之本件卷證所有證據（文書證據、物證等證據），亦
    均認為有證據能力。
乙、認定犯罪事實之依據及理由
一、訊據被告丙○○矢口否認有何走私及運輸第一級毒品海洛因
    犯行，辯稱：我只有介紹甲○○、乙○○與「添仔」、「阿
    吉」、「小林」認識，並未參與運毒。甲○○、乙○○說我
    有參與，應該是因為他們之前欠我錢的緣故云云。惟查：
（一）事實欄一、（一）部分
   1、本件扣案毒品（即如附表一所示之物）經法務部調查局鑑
      定結果，均含第一級毒品海洛因成分，合計淨重2014.88
      公克，純度80.68 ％，純質淨重1625.61 公克，有法務部
      調查局96年2 月16日調科壹字第09623012830 號鑑定書1
      紙附卷可稽（見96年度偵字第1799號偵查卷第61頁）。又
      上開毒品（即附表一所示第一級毒品海洛因）係以如附表
      二編號2 所示透明塑膠袋密封後，再以如附表二編號3 所
      示油紙包裹，復以如附表編號4 所示黃色膠帶黏貼後，藏
      置於如附表二編號1 所示之咖啡紙盒內，再放入如附表二
      編號4 之背包內，業經查獲人員於卷附臺北關稅局扣押貨
      物收據及搜索筆錄上載明（見96年度偵字第1799號偵查卷
      第16頁），並有卷附照片4 幀可佐（見96年度偵字第1799
      號偵查卷第18、19頁）。另前開藏置海洛因之咖啡盒係證
      人甲○○攜帶入境之事實，亦據證人甲○○於另案（本院
      96年度重訴字第26號刑事案件）及本院審理中證述甚詳，
      復為被告丙○○所不爭執，此部分事實自可認定。
   2、就證人甲○○私運扣案毒品入境之始末，證人甲○○除於
      本院審理中證述其係因被告丙○○之邀約而同意運輸毒品
      ，並透過丙○○之介紹結識「添仔」、「阿棋」後，為如
      事實欄一、（一）所示犯行等語明確外，亦迭於警詢、檢
      察官訊問及本院96年度重訴字第26號刑事案件審理時證述
      下情綦詳：
 （1）證人甲○○於警詢中證稱：被查獲之毒品是以3 盒咖啡盒
      包裝內夾藏毒品6 塊，放在手提背色內；伊係搭乘吳哥航
      空G6-2 06 班機從柬埔寨回臺灣；當初是伊綽號「阿華」
      友人（指丙○○）約95年12月找上伊，表示可以介紹賺錢
      的機會給伊，要伊從國外攜帶毒品回臺灣，並支付伊20萬
      元酬勞，隔了幾天，綽號「阿華」約95年12月28、29日打
      電話給伊，並告訴伊會有2 名男子（指「添仔」、「阿吉
      」〈「阿棋」〉）在屏東縣屏東市○○路及和平路口之7-
      11便利商店前鐵椅子與伊見面，且已將伊的行動電話號碼
      告知該2 名男子，伊於當天晚間6 時30分抵達該便利商店
      後，即看到該2 名男子呼叫伊，較矮的男子（指「阿吉」
      〈「阿棋」〉）告訴伊，有一條很安全的路線，可以藉著
      觀光客的名義挾帶毒品進來，並告訴伊即使被抓到了，刑
      責也不會很重，並且會幫伊請律師訟訴，該男子亦告訴伊
      到國外攜毒回臺的食、宿及機票費用均會幫伊支付，且也
      會給零用錢，當時該較矮男子（指「阿吉」〈「阿棋」〉
      ）要求伊申請1 個新的預付卡門號給其等作為與伊聯繫使
      用，並要求伊把護照正本、身分證影本給其辦理旅遊簽証
      ，隔天早上伊將號碼0000000000易付卡辦好後，原本伊要
      交給「阿華」轉交給該2 名男子，但是「阿華」沒有空，
      所以「阿華」打電話給該2 名男子，並打電話告訴伊已聯
      繫好該2 名男子約在前開便利商店前見面，伊於當天12時
      左右抵達現場時，前開較高的男子（指「添仔」）已在現
      場，伊就把預付卡、護照正本、身分證影本交給該男子，
      之後該男子又要求伊把原本使用的電話卡一併交給他，且
      約定1 天後在同地點見面，之後隔天其把伊原先使用的電
      話卡交還給伊，並告訴伊旅遊簽證已經辦理完畢，要伊再
      等其電話，並要伊準備好相關的行李箱、衣物等物品等通
      知，96年1 月2 日前開較高男子（指「添仔」）復以預付
      卡打電話給伊，告訴伊要去柬埔寨，96年1 月4 日時該較
      高男子（指「添仔」）又打電話問伊，行李是否已經準備
      妥當，並要求伊於96年1 月5 日晚間11時許到高雄火車站
      等其電話，伊因車班關係於是在96年1 月5 日搭乘晚間11
      時35分許的普通車前往高雄，抵達高雄火車站時已是96年
      1 月6 日凌晨0 時許，途中該男子又打電話給伊，要伊抵
      達高雄火車站時，直接前往火車站前的麥當勞與其會面，
      之後伊與該男子前往寺廟拜拜後又返回前開麥當勞，並於
      凌晨1 時10分左右在麥當2 樓用餐，當時其把護照、現金
      及1 片可在東埔察使用的SIM 卡交給伊，並說到達柬埔寨
      後才把該SIM 卡裝在行動電話等其聯絡，之後即送伊搭乘
      統聯客運北上桃園機場，跟隨旅行團搭乘G6-205班機前往
      柬埔寨並住宿吳哥飯店1 樓9 號房，到達柬埔寨後伊隨團
      旅遊5 天，於96年1 月9 日晚間6 、7 時許，該較高男子
      （指「添仔」）連續打了2 通電話給伊，問伊何時有空，
      後來於晚間8 時20分左右，其又打電話問有沒有空，伊回
      答「等帶團的人出去後，你就可以來找我」，後來於晚間
      9 時10分左右，該男子打電話告訴伊其在飯店大廳，伊便
      到大廳帶該男子到伊的房間，到房間後，該名男子即交給
      伊被海關查獲的背包，並打開背包將前開3 盒咖啡盒拿出
      來並放置於床上，告訴伊這3 盒咖啡盒裝在背包內絕對不
      能離身，後來該男子將該3 盒咖啡盒裝入背包內並要伊把
      前開SIM 卡交還，並告訴伊回到臺灣後馬上換回伊原來的
      號碼0000000000號SIM 卡等待其聯絡，之後他就離開了，
      後來伊於96年l 月10日搭乘吳哥航空G6-206班機回臺，通
      關時，於海關查驗臺即遭查獲攜帶毒品入境等語（見臺灣
      桃園地方法院檢察署96年度偵字第1799號偵查卷第5 、6
      頁）。
 （2）於檢察官訊問時證稱：伊之前在屏東跟「阿華」的人（指
      丙○○）連絡，「阿華」幫伊介紹說有20萬可以賺，約在
      屏東縣屏東市的7-11便利商店，來了2 個不詳男子說如果
      願意隔幾天會跟伊連絡，隔幾天就跟伊聯絡幫伊辦旅遊拿
      護照，說辦好會跟伊連絡，辦好後跟伊說要到柬埔寨，96
      年1 月9 日晚間約9 點的時候，有1 個人（指「添仔」）
      了3 盒咖啡盒，叫伊不要把東西離身，入境以後再等電話
      ，伊在調查局詢問時所述實在等語（見96年度偵字第1799
      號偵查卷第21頁）；於本院另案訊問時供陳：扣案6 塊海
      洛因是在96年1 月9 日晚上9 時10分許至9 時30分許間有
      1 個大約35、36歲的男人，是臺灣人，拿到伊住的吳哥飯
      店房間內給伊；伊是從96年1 月5 日從屏東坐晚上11點35
      分的火車到高雄，我在96年1 月6 日凌晨0 時15分到了高
      雄，有1 個男生打電話給伊叫伊到高雄前站的麥當勞見面
      ，見到面後，該人就坐計程車載伊去拜拜，拜完後，又去
      麥當勞，點了東西上樓吃，到凌晨1 時40分許，該人就送
      伊坐遊覽車到桃園，伊就搭乘凌晨2 時30分許的統聯客運
      到桃園，凌晨5 點有接駁專車到桃園機場；95年12月間，
      「阿華」（指丙○○）說有一條路可以賺錢，伊心理知道
      應該是屬於毒品的，2 天後伊就跟「阿華」說伊有這個意
      願，「阿華」就打電話給另外2 個人，並留伊的電話給另
      外2 個人，後來那2 個人到屏東市○○路及和平路口的便
      利商店見面，叫伊將護照及SIM 卡給其，並要求伊去申請
      1 張易付卡給其，伊就全部辦好，並與其中1 個人見面，
      那個人就跟伊說運送毒品，伊有答應，那人就說再等電話
      ，隔了兩天那人又打電話給伊說辦好了，要參加旅行團出
      去，辦好了後，那人就把伊的SIM 卡還給伊，就叫伊等其
      電話，到了96年1 月5 日時，那人就叫伊從屏東搭火車到
      高雄，其後伊就從高雄到桃園，我再搭飛機出國；在國內
      時，那人有拿1 張SIM 卡給伊，跟伊說到了國外就用那張
      卡，到了國外，96年1 月9 日該名男子打電話跟伊聯絡，
      說現在已經在伊住的吳哥飯店的大廳，伊就到大廳，帶其
      到伊的房間裡面，那人就從背包裡面取出3 盒咖啡，跟伊
      講說要隨身攜帶好，不要離開身體，叫伊帶回來臺灣，並
      說回到臺灣入境時，把自己的SIM 卡裝上去，自然會有人
      跟伊聯絡，後來那人就走了，也把交給伊的電話卡帶走；
      跟伊接觸的兩名男子年紀都是35、36歲；伊知道伊帶回的
      東西是毒品等語（見本院96年度聲羈字第23號卷第6 、7
      頁）；又稱：伊於96年1 月6 日搭機前往柬埔寨，有人出
      錢叫伊跟團到柬埔寨去玩，到了柬埔寨之後，就會有人跟
      伊聯絡，說會把「東西」交到伊手上；約定代價為20萬元
      ，旅行費用是對方出的，不是伊付的；是1 個綽號「添仔
      」的人將毒品海洛因交付伊，在伊去柬埔寨第4 天的時候
      ，那人打電話給我，跟伊說其已經到了柬埔寨，而在96年
      1 月9 日晚上6 點多，那人打電話給伊，約伊在吳哥飯店
      見面；見面時，「添仔」交給伊3 盒密封的咖啡盒；在未
      出境到柬埔寨時，在臺灣是「添仔」，還有1 個叫「阿棋
      」（即「阿吉」）及丙○○聯絡運輸毒品的事，丙○○是
      介紹伊跟該2 個人認識的；「添仔」在柬埔寨交3 盒咖啡
      盒給伊的時候，有告訴伊裡面藏有毒品等語（見本院96年
      度重訴字第26號刑事案件96年4 月9 日訊問筆錄第1 至3
      頁）。
 （3）於本院96年度重訴字第26號刑事案件準備程序時供稱：伊
      知道是毒品；95年12月26日晚上約6 點多「添仔」在屏東
      市○○路與和平路口跟伊說，叫伊帶毒品進來的，代價是
      20萬元，另外在場的還有1 個叫「阿棋」（即「阿吉」）
      的男子，「阿棋」（即「阿吉」）就在旁邊幫忙「添仔」
      勸伊賺這筆錢；20萬元伊並沒有拿到，來回的機票都是由
      「添仔」幫伊準備的，住宿的費用也是由「添仔」負責；
      當時伊是跟團去的，機票與團費都是由「添仔」幫伊支出
      的，「添仔」說到柬埔寨伊就去玩，自然就會有人跟伊聯
      絡，後來是由「添仔」在柬埔寨跟伊聯絡；伊是96年1 月
      6 日跟團出去的，「添仔」是在96年1 月9 日晚間拿了1
      個背包，裡面裝有3 盒的咖啡盒，已經密封好了，就叫伊
      把這些東西攜帶回來，「添仔」說伊回來後，出機場自然
      有人跟伊聯絡，於是伊就在96年1 月10日入境；丙○○是
      介紹伊跟「添仔」、「阿棋」（即「阿吉」）認識的，約
      於95年12月20幾日在屏東縣屏東市○○路與公園路口的網
      咖跟伊講說有一條路，可以賺點錢等語（見本院96年度重
      訴字第26號刑事案件96年4 月23日準備程序筆錄第2 、3
      頁）；於該案審理時稱：當初丙○○跟伊談時說有一筆生
      意有錢可以賺，之後丙○○介紹2 個人，1 個是「添仔」
      、1 個叫「阿吉」（即「阿棋」）的人給伊認識，當時是
      丙○○把伊的手機號碼留給該2 個人，95年12月28日到29
      日丙○○打電話給伊到屏東縣屏東市○○路與和平路的7-
      11前面的鐵椅見面，丙○○已經將伊的電話告知該2 人了
      ，那天伊是晚間6 時30分去的；到了之後，比較矮的人「
      阿吉」（即「阿棋」）跟伊說有安全的路線可以藉觀光的
      名義夾帶毒品入臺，並說被抓到的話刑責也不重，食宿及
      機票都由其給付；對方叫伊辦1 張易付卡給其使用，做為
      聯絡使用，伊有交付護照、身分證影本給對方。伊隔天就
      去辦好0000000000號的易付卡，伊先聯絡丙○○，丙○○
      就叫方才所稱的那2 個人約在上開的便利商店見面，伊大
      約是中午12時許到，伊將易付卡交給比較高的「添仔」，
      當時「添仔」、「阿吉」（「阿棋」）2 個人都有來，同
      時除了交付易付卡之外，其等並且叫伊原本使用的SIM 卡
      也就是0000000000也一起交給其，之後其等就說等候聯絡
      ；隔1 、2 天也是在上開的便利商店對方有將伊自己的SI
      M 卡還給伊，並且叫伊去準備衣物；伊搭乘於96年1 月5
      日晚上11時35分的普通車到高雄火車站，並跟對方在麥當
      勞碰面，碰面之後還有去廟裡拜拜，之後再回到麥當勞。
      在麥當勞時，對方將護照、現金及柬埔寨可用的電話卡交
      給伊，而現金是要去柬埔寨的零用金；之後伊搭統聯到桃
      園機場，是跟團旅行到柬埔寨並住吳哥飯店1 樓9 號房，
      伊先隨團遊玩5 天，一直到96年1 月9 日晚間6 時、7 時
      許，也是「添仔」打電話給伊問伊何時有空，伊說等帶團
      的人出去，就可以過來，於是在晚間9 時10分許「添仔」
      打給伊稱人在大廳，後來伊就把「添仔」帶到伊的房間，
      到房間之後「添仔」就把背包給伊並將裡面的3 盒咖啡放
      在床上，告訴伊這3 包咖啡不能離身，並要伊把柬埔寨可
      用的SIM 卡交給其，要伊回臺之後，馬上換回0000000000
      的電話等其聯絡，其後伊在96年1 月10日就搭吳哥航空G6
      -206號班機回臺，就被查獲；對方共是拿2 萬元給伊，96
      年1 月6 日拿5 千元給我，至於1 萬5 千元是之前談好之
      後就已經先給伊了，是「添仔」、「阿吉」（「阿棋」）
      在7-11與伊第3 次碰面的時候交給伊的，時間就是95年12
      月底；20萬元的酬勞還沒拿到等語（見本院96年度重訴字
      第26號刑事案件96年6 月28日審判筆錄第5 至8 頁）。
 （4）綜觀證人上開所證，就本件被告丙○○最初如何徵詢告知
      私運毒品入臺以賺取報酬，並經由丙○○進而與共犯「添
      仔」、「阿吉」（「阿棋」）接洽，其後如何與共犯聯繫
      及辦理出國事宜，進而如何與共犯至高雄火車站會面後前
      往桃園國際機場搭機前往柬埔寨，最後在柬埔寨如何取得
      扣案毒品等均有清楚陳述，細節亦能具體交代，且前後所
      述情節尚屬一致，應非虛妄。
   2、又被告丙○○於本院96年度重訴字第26號刑事案件審理時
      亦供稱：於95年12月下旬於屏東縣屏東市○○路與公園路
      的網咖與甲○○有見面，就在屏東縣屏東市○○○路84號
      遊戲王網際網路，甲○○是與綽號「小添」之郭姓男子（
      指「添仔」）接洽，有講到毒品，什麼要出國的，「阿棋
      」（即「阿吉」）是「小添」的朋友等語（見本院96年度
      重訴字第26號刑事案件96年5 月25日審判筆錄第3 至5 頁
      ），所供核與證人甲○○前開所證在上開網路咖啡店確有
      講到毒品及出國事宜等情相符，益徵證人甲○○所證情節
      堪認屬實。
   3、至證人甲○○雖一度證稱：當初對方是說要私運MDMA入境
      云云，經查：
 （1）扣案第一級毒品海洛因合計淨重高達2014.88 公克，純度
      80.68 ％，運輸第一級毒品乃屬法定刑度為死刑、無期徒
      刑之重罪，從事此非法行為之危險性極高，且本件所運輸
      海洛因其價值不菲，如果未掌握每一個環節，並由彼此瞭
      解及信任之人處理，極有可能因此洩漏而被查緝，因此被
      告丙○○若非就所運輸之毒品係第一級毒品海洛因一事知
      之甚詳，如何挑選其信任之人從事本件運輸毒品之犯行？
      且共犯若非已將希冀領取之貨品係海洛因毒品之內情告知
      ，並與證人甲○○達成協議，否則何以敢將此私運海洛因
      之重任完全交由證人甲○○負責執行？
 （2）證人甲○○無庸支付任何費用，僅須搭機至柬埔寨攜帶物
      品返國，即可取得20萬元報酬，及零用金花用；迨甲○○
      至柬埔寨，並以上開方式藏置毒品（且甲○○亦證稱知悉
      所私運者係毒品），則證人甲○○對係私運毒品海洛因，
      當即有認知。
 （3）證人甲○○始終堅稱最初係被告丙○○告知其可私運毒品
      入臺以獲取報酬，並經由被告丙○○方認識共犯「添仔」
      、「阿吉」（「阿棋」）2 人，且被告丙○○確實有參與
      本件犯行，而被告丙○○亦證稱在上開網路咖啡店確有講
      到毒品及出國事宜等情，惟就所私運毒品種類，證人甲○○一度改稱：對方是說MDMA云云，而被告丙○○於本院96
      年度重訴字第26號刑事案件審理時竟稱係愷他命云云，2
      人所述毒品種類竟截然不同，顯見2 人均明知所私運毒品
      為海洛因，而基於畏懼運輸第一級毒品海洛因為死刑、無
      期徒刑之重刑之心理，刻意迴避知悉私運毒品係海洛因，
      進而各自虛構毒品種類，更足認證人甲○○已明知私運之
      毒品為海洛因。
   4、至被告丙○○雖否認參與本件犯行，惟證人甲○○在知悉
      被告丙○○否認參與本件犯行後，仍堅稱丙○○確有參與
      ，且稱丙○○否認犯行係「一派胡言」、「丙○○很會說
      唱表演」（見本院96年度重訴字第26號刑事案件96年6 月
      28日審判筆錄第4 頁、本院卷98年1 月20日審判筆錄第20
      頁），被告丙○○亦供稱：在上開網路咖啡店確有講到毒
      品及出國事宜，且均認識被告所供共犯「「添仔」、「阿
      棋」（「阿吉」）等語，參諸證人即共犯丙○○於本院96
      年度重訴字第26號刑事案件審理時先證稱：當時沒談到毒
      品，當天僅聽到被告與郭姓男子（即「添仔」）談到要去
      拍照片，會判很重云云，後改稱：「（倘若被告與郭姓男
      子僅談及拍照片，為何會覺得會判很重？）他們有講到K
      他命，我就說你們自己去聯絡。」云云，其後又稱：「（
      單純談到K 他命，並不會涉及重罪，當天被告與郭姓男子
      談話內容到底為何，會讓你聯想到重罪？）我就有聽到K
      他命，什麼要出國的。」云云（見本院96年度重訴字第26
      號刑事案件96年6 月25日審判筆錄第4 、5 頁），嗣又於
      本院審理中證稱：「我介紹甲○○、乙○○與『添仔』認
      識，只是為了超貸案，與毒品無關。」，由被告丙○○上
      開供述內容，其顯知悉談論事項涉犯重罪，而其就本身應
      知之事項，其證述多有保留，已見情虛。又證人甲○○係
      經由丙○○徵詢方啟本件犯意，進而經由丙○○與共犯「
      添仔」、「阿吉」（「阿棋」）洽商本件私運毒品事宜，
      且其間亦曾透過丙○○與共犯「添仔」、「阿吉」（「阿
      棋」）聯繫，顯見丙○○本件參與情節非輕。再參諸被告
      丙○○除本件外，另曾與證人乙○○共謀私運海洛因毒品
      入境，其手法與本件相同（如下述），顯見被告丙○○就
      至柬埔寨私運海洛因入臺，多有參與。是被告丙○○上開
      所供，顯係畏罪卸責之詞，無足憑採。是證人甲○○證稱
      被告丙○○及「添仔」、「阿吉」（「阿棋」）均係本件
      共犯一節，堪予採信。
   5、又就共同正犯「添仔」、「阿吉」（阿棋）交與證人甲○○花用之零用金，甲○○於調查局詢問、檢察官訊問時雖
      均曾供稱：對方是拿1 萬元零用金給伊云云。惟甲○○於
      本院另案審理時另已證稱：「總共是拿2 萬元給我。96
      年1 月6 日拿5 千元給我，至於1 萬5 千元是之前談好之
      後就已經先給我了，是『添仔』及『阿吉』在7- 11 與我
      第3 次碰面的時候交給我的。時間就是95年12月底。」等
      語明確（見本院96年度重訴字第26號刑事案件96年6 月28
      日審判筆錄第8 頁）；於本院審理時復證稱：「2 萬元是
      分開拿的。」等語在卷，查證人甲○○上開所稱（即『添
      仔』、『阿吉』已交付其2 萬元零用金）係其本身主動陳
      明，且就交付時間所證具體明確，自可採信，是本件共同
      正犯「添仔」、「阿吉」已交付2 萬元零用金與證人甲○○，即堪認定。
   6、至證人甲○○於調查局詢問時一度依調查員提示之口卡照
      片一度指稱：案外人郭郁斌很像在柬埔寨交付毒品與伊之
      男子云云，惟依法務部入出境資訊連結作業資料，案外人
      郭郁斌於被告所稱「添仔」交付毒品之日（即96年1 月6
      日）並無出境紀錄，是證人上開所證，應非可採，自不得
      逕認案外人郭郁斌為本件共犯，一併敘明。
二、事實欄一、（二）部分
（一）扣案之以巧克力包裝紙包裝之物8 塊，為證人乙○○於前
      揭時間攜帶入境，除據乙○○證述明確外，該物經送化驗
      結果，含第一級毒品海洛因成分（淨重2818.49 公克，純
      度百分之81.85 ，純質淨重2306.93 公克，包裝總重156.
      95點公克），此有法務部調查局96年3 月16日調科壹字第
      09623022560 號鑑定書在卷可稽，是證人乙○○自柬埔寨
      攜帶入境以巧克力包裝紙包裝之物為第一級毒品海洛因之
      事實，足堪認定。
（二）至證人乙○○雖證稱不知道所帶回之物為海洛因，伊知道
      係違禁物，但被告丙○○及「小林」說係減肥藥云云。然
      查，證人乙○○證稱丙○○答應其自柬埔寨將扣案物品帶
      回之代價為18萬元，並支付乙○○及其女友黃琡茹之本次
      旅費（見本院96年度重訴字第24號刑事案件審判筆錄第13
      頁），如「小林」所委託乙○○運送之物僅係減肥藥，乙○○所得報酬之高，已足以令一般具正常智識之人生疑，
      且被告丙○○及「小林」願意給付乙○○18萬元之報酬及
      支付2 人份之旅費，顯見該物品運入國內後，被告丙○○
      及「小林」所可獲得之利潤係遠超過18萬元，然扣案物品
      之重量，含包裝未達3,000 公克，依一般經驗法則，應會
      對減肥藥具有如此高額之利潤感到懷疑，又乙○○係在柬
      埔寨自「小林」手中取得該物，業據乙○○自承不諱（見
      本院96年度重訴字第24號刑事案件審判筆錄第14頁），「
      小林」既已至柬埔寨，何須再委由乙○○攜帶回國，乙○○係國中畢業，於案發時已年滿28歲，應具有相當之社會
      閱歷、經驗及判斷是非之能力，其主觀上對於所攜帶者可
      能係毒品應有所認識。且乙○○亦自承曾懷疑運輸之物品
      為毒品（見本院96年度重訴字第24號刑事案件訊問筆錄第
      4 頁），雖其證稱係因丙○○跟「小林」一再保證不是毒
      品，其方相信云云，然乙○○前於本院另案訊問時自陳與
      被告丙○○僅見過2 、3 次面，與「小林」亦僅見過1 次
      面（見本院96年度重訴字第24號刑事案件訊問筆錄第2 、
      3 頁），則乙○○與被告丙○○、「小林」間應無深厚之
      信賴基礎，乙○○僅因該不熟識之2 人之保證即深信無疑
      ，實難採信。乙○○既已懷疑過所運送之物為毒品，仍將
      該物運送回臺，是乙○○顯已預見該物可能為第一級毒品
      海洛因，而基於即令攜帶海洛因入境亦不違背其本意之不
      確定故意，將海洛因毒品夾帶運輸入境，洵堪認定。
（三）被告丙○○雖否認與證人乙○○、「小林」間就本件運輸
      、走私第一級毒品海洛因犯行有何共同正犯之關係，然查
      ，證人乙○○就本件係被告丙○○及「小林」委託其攜帶
      扣案物品回國一節，迭次證述在卷，又乙○○於檢察官訊
      問時及法院審理中，分別經告以偽證罪之刑責後，具結證
      述如上，而證人乙○○與被告丙○○間並無仇隙，是殊難
      認證人乙○○有何甘冒偽證罪之風險而杜撰虛情，僅為恣
      意誣攀被告丙○○之動機。再者，從通聯紀錄觀察，被告
      丙○○與證人乙○○自96年1 月29日至同年月31日3 日內
      通話25次，此有通聯調閱查詢單在卷可稽（見本院96年度
      重訴字第24號刑事案件卷），其頻繁程度，實已超乎一般
      朋友間之聯絡方式，且依被告丙○○於另案中所為之證述
      ，其對證人乙○○要至柬埔寨幫「小林」帶回減肥藥一事
      知之甚詳（見本院96年度重訴字第24號刑事案件審判筆錄
      第3 至7 頁），甚至連「小林」委託被告帶物品回國時，
      證人乙○○與「小林」間之對話亦均知悉（見本院96年度
      重訴字第24號刑事案件審判筆錄第5 頁），「小林」係委
      託證人乙○○運輸第一級毒品入國，罪刑非輕，為慎重起
      見，自會儘量避免不相干之人知悉此事，然丙○○對所有
      細節均瞭如指掌，益徵丙○○對本案係有所參與，是證人
      乙○○所證係被告丙○○及「小林」委託其攜帶扣案物品
      回國，應認可採。是被告丙○○所供「小林」係要求乙○○攜帶減肥藥回國、嗣又改稱其介紹乙○○與「小林」結
      識僅為某超貸案件，而與運輸毒品無關云云，顯係卸責之
      詞，洵無足採。故被告丙○○、證人乙○○與「小林」間
      ，就本件運輸第一級毒品海洛因之犯行復有犯意之聯絡及
      行為之分擔，堪以認定。
三、另查，被告丙○○於本院審理中，迭次要求對其本身及證人
    甲○○、乙○○3 人進行測謊，並稱「我要求測謊，測謊超
    準的」、「（審判長問：你是否相信測謊的準確度？）非常
    準。」經本院將本案被告丙○○及證人甲○○、乙○○送內
    政部警政署刑事警察局實施測謊鑑定。經該局鑑識科測謊組
    專業人員鑑定結果，判定：「一、受測人乙○○於測前會談
    稱渠所攜帶入境之貨品（海洛因2867.49 公克）係被告丙○○要求攜帶入境的，經測試結果，無不實反應。二、受測試
    人甲○○於測前會談稱丙○○介紹渠出國運毒返臺，經測試
    結果，無不實反應。三、受測人丙○○於測前會談否認參與
    運送本案系爭之海洛因（乙○○、甲○○等2 人所運送之海
    洛因），且從未幫助林、施2 人運毒之事，經測試結果，呈
    不實反應。」等情，有內政部警政署刑事警察局98年7 月9
    日刑鑑字第0980095356號函所附鑑定書所載可查。由是，並
    與上開諸事證交互以參，益徵被告丙○○所述確屬謊言而毫
    不可信，反之，證人甲○○、乙○○所證則堪認與事實相符
    ，自為可採。
四、綜上所述，本件事證明確，被告丙○○犯行洵堪認定，應予
    依法論罪科刑。
五、按海洛因屬於毒品危害防制條例第2 條第2 項第1 款所列之
    第一級毒品；且經行政院依懲治走私條例授權訂定「管制物
    品項目及其數額」公告為甲類第四款之管制進出口物品，被
    告未經許可，擅自將行政院公告管制之第一級毒品海洛因自
    國外私運進入我國國境，係犯毒品危害防制條例第4 條第1
    項之運輸第一級毒品罪及懲治走私條例第2 條第1 項之私運
    管制物品進口罪。又被告丙○○於事實欄一、（一），與甲○○及真實姓名年籍不詳綽號「添仔」、「阿吉」（「阿棋
    」）之成年男子間；於事實欄一、（二），與乙○○及真實
    姓名年籍不詳綽號「小林」之成年男子間，各均有犯意之聯
    絡及行為之分擔，均為共同正犯。被告持有第一級毒品海洛
    因之低度行為，為運輸之高度行為所吸收，不另論罪。其一
    行為同時觸犯上述二罪名，為想像競合犯，應從一重之運輸
    第一級毒品罪處斷。被告所犯上開2 次運輸第一級毒品罪，
    犯意個別、行為互殊，應予分論併罰。公訴意旨認「被告於
    96年1 月10日及同年2 月7 日，分別與甲○○及乙○○基於
    共同犯意聯絡，運輸1 級毒品海洛因入境之行為，均係時間
    緊接，犯罪構成要件相同，顯係基於概括犯意為之，為連續
    犯，請依修正前刑法之規定論以一罪，並請依法加重其刑。
    」惟查，94年1 月7 日修正公布之刑法，係自95年7 月1 日
    施行，而本案事實欄一、（一）、（二）所示犯行，其犯罪
    時間均係在刑法修正施行後，自應逕行適用修正後之刑法，
    而無新舊法比較之問題，公訴人此部分所認，容有誤會。被
    告前於91年間因竊盜案件，經臺灣屏東地方法院以91年度易
    字第205 號刑事判決判處有期徒刑4 月，如易科罰金，以銀
    元300 元即新臺幣900 元折算1 日確定，於91年8 月17日入
    監執行，於91年12月6 日執行完畢，此有臺灣高等法院被告
    前案紀錄表1 份在卷足參。被告於前案有期徒刑執行完畢後
    ，5 年內故意再犯本件有期徒刑以上之各罪，均為累犯，應
    分別依刑法第47條第1 項之規定，就法定刑罰金刑部分加重
    其刑，至死刑、無期徒刑部分依法不得加重。被告就本案所
    犯2 次運輸第一級毒品犯行，尚無證據證明其曾獲有報酬，
    而2 次走私所運輸之毒品復在流入市面前即時查獲，尚未造
    成嚴重實害，依其犯罪情節如量處最低法定刑，猶嫌過重，
    情輕法重，客觀上殊堪憫恕，爰依刑法第59條規定，各均減
    輕其刑，並依法就罰金刑部分先加重後減輕之，至死刑、無
    期徒刑部分依法不得加重，故僅減輕之。爰審酌被告不事正
    途，當知海洛因流毒無窮，危害甚鉅，被告竟不惜以身試法
    ，其輸入毒品海洛因之次數雖僅2 次，惟輸入之重量非少，
    且犯後矢口否認犯行，飾詞矯卸、態度不佳，惡性重大，惟
    2 次所運輸之第一級毒品海洛因均於闖關入境時即被截獲，
    尚未流入市面造成毒品擴散之危害，並兼衡被告之品行、智
    識程度、犯罪動機、目的、手段等一切情狀，分別量處如主
    文所示之刑，並定其應執行之刑。
六、沒收部分
（一）事實欄一、（一）部分：
   1、扣案如附表一編號1 所示毒品海洛因，係毒品危害防制條
      例第2 條第2 項第1 款所列之第一級毒品，不問屬於何人
      所有，均應依毒品危害防制條例第18條第1 項前段規定，
      宣告沒收銷燬之。
   2、如附表二編號1 至4 所示之物，係用於包裹毒品，防止毒
      品漏逸、潮濕，以便於攜帶運輸；附表二編號5 所示之物
      ，係用以裝盛、攜帶第一級毒品海洛因入境臺灣，均為供
      運輸毒品所用之物，並為本件共同正犯「添仔」所有供犯
      本件運輸海洛因犯罪所用之物，依共同正犯責任連帶原則
      ，均應依毒品危害防制條例第19條第1 項前段規定沒收。
      其中附表二編號1 至4 所示之物既經扣案，在事理上即無
      全部或一部不能沒收之虞，故無依同條項之規定贅知「如
      全部或一部不能沒收時，追徵其價額」之必要。另附表二
      編號5 所示之背包1 個並未扣案（見臺灣高等法院96年上
      訴字第3825號刑事判決），是如全部或一部不能沒收時，
      追徵其價額。
   3、經查，目前臺灣各家電信業者均認客戶於申請門號並取得
      SIM 卡後，即取得該SIM 卡之所有權，此有司法院97年5
      月6 日院臺廳刑一字第0970009760號函可稽。查證人即共
      同正犯甲○○與共同正犯「添仔」聯繫運輸第一級毒品海
      洛因犯行所用之行動電話門號0000000000號SIM 卡1 張及
      其配用之華碩廠牌行動電話1 支，與甲○○申辦供「添仔
      」、「阿吉」（阿棋）與其聯絡運輸毒品事宜之行動電話
      門號0000000000號SIM 卡1 張，均為甲○○所有，此業據
      證人甲○○證述在卷，且為供聯繫本件運輸海洛因犯罪所
      用之物，依共同正犯責任連帶原則，亦應依毒品危害防制
      條例第19條第1 項前段規定，對被告丙○○宣告沒收（至
      甲○○於本院另案審理時一度供稱其行動電話型式係NOKI
      A 廠牌，現在監所保管中云云，惟甲○○所有0000000000
      號行動電話經於另案審理中向臺灣桃園看守所調取並扣案
      ，其廠牌為華碩廠牌，是甲○○上開所述，顯有錯誤，一
      併敘明）。又上開門號0000000000號SIM 卡1 張及行動電
      話1 支既經扣案，在事理上即無全部或一部不能沒收之虞
      ，故無依同條項之規定贅知「如全部或一部不能沒收時，
      追徵其價額」之必要；而門號0000000000號SIM 卡1 張並
      未扣案，故如全部或一部不能沒收時，追徵其價額。至未
      扣案號碼不詳可在柬埔寨使用之SIM 卡，查無積極證據足
      認其屬何人所有，爰不予宣告沒收。
   4、本件共同正犯「添仔」、「阿吉」（阿棋）給付證人即共
      同被告甲○○供花用之零用金2 萬元，係甲○○因本件運
      輸第一級毒品犯罪所得之財物；又共同正犯「添仔」提供
      甲○○之臺灣與柬埔寨間之來回機票、旅遊利益、食宿招
      待，均係甲○○因本件犯罪所取得之利益，其中利益本即
      無庸沒收，抑且，上開甲○○所取得之財物或利益，均為
      證人甲○○之個人運毒所得，與被告丙○○並無共益性，
      故無共同正犯責任連帶原則之適用，自無從依毒品危害防
      制條例第19條第1 項規定，對被告丙○○諭知沒收。
（二）事實欄一、（二）部分
   1、扣案如附表一編號2 所示毒品海洛因，係毒品危害防制條
      例第2 條第2 項第1 款所列之第一級毒品，不問屬於何人
      所有，均應依毒品危害防制條例第18條第1 項前段規定，
      宣告沒收銷燬之。
   2、按毒品危害防制條例第18條第1 項規定，得諭知沒收並銷
      燬之者，以查獲之毒品及專供製造或施用毒品之器具為限
      ，並不及於毒品之外包裝。而毒品外包裝既係用於包裹毒
      品，防其裸露、潮濕，便於攜帶販賣，亦係供販賣毒品所
      用之物，應依毒品危害防制條例第19條第1 項之規定宣告
      沒收之，方屬適法。（詳最高法院92年度臺上字第1288號
      、92年度臺上字第1275號、89年度臺上字第4531號、88年
      度臺上字第5033號、88年度臺上字第5032號判決意旨），
      是扣案共同被告「添仔」所有用以包裹附表一編號2 所示
      第一級毒品海洛因之外包裝紙（總重156.95公克），既具
      有防止毒品裸露、逸出及潮濕之功用，並便於攜帶及運輸
      ，其係供運輸毒品所用之物，至為顯然，依共同正犯責任
      連帶原則，自應依毒品危害防制條例第19條第1 項前段之
      規定，對被告丙○○亦宣告沒收。又上開外包裝紙既經扣
      案，在事理上即無全部或一部不能沒收之虞，故無依同條
      項之規定贅知「如全部或一部不能沒收時，追徵其價額」
      之必要。
   3、扣案西門子廠牌行動電話1 支及其配用之門號0000000000
      號SIM 卡1 張，均係共同被告乙○○所有，供運輸、走私
      毒品聯絡之用，而屬供犯本件運輸第一級毒品海洛因犯行
      所用之物，業據證人乙○○於本院另案96年度重訴字第24
      號刑事案件審理中證述明確（見本院96年度重訴字第24號
      刑事案件審判筆錄第15頁），依共同正犯責任連帶原則，
      自應依毒品危害防制條例第19條第1 項前段之規定，對被
      告丙○○亦宣告沒收。又上開行動電話1 支及SIM 卡1 張
      既經扣案，在事理上即無全部或一部不能沒收之虞，故無
      依同條項之規定贅知「如全部或一部不能沒收時，追徵其
      價額」之必要。
   4、共同正犯「小林」所提供與乙○○及其女友黃琡茹2 人之
      臺灣與柬埔寨間之來回機票、食宿招待，均係乙○○因本
      件犯罪所取得之利益，原即無庸沒收，況又為證人乙○○
      之個人運毒所得，與被告丙○○並無共益性，故無共同正
      犯責任連帶原則之適用，自無從依毒品危害防制條例第19
      條第1 項規定，對被告丙○○諭知沒收。
據上論斷，應依刑事訴訟法第299 條第1 項前段，毒品危害防制
條例第4 條第1 項、第18條第1 項前段、第19條第1 項，懲治走
私條例第2 條第1 項、第11條，刑法第11條前段、第28條、第55
條、第47條第1 項、第59條、第51條第5 款，判決如主文。
本案經檢察官黃珮如到庭執行職務。
中    華    民    國    98    年    8     月    18    日
                  刑事第十一庭審判長法  官  蔡榮澤
                                    法  官  汪曉君
                                    法  官  林蕙芳
以上正本證明與原本無異。
如不服本判決應於收受判決後10日內向本院提出上訴書狀，並應
敘述具體理由。其未敘述上訴理由者，應於上訴期間屆滿後20日
內向本院補提理由書 (均須按他造當事人之人數附繕本)「 切勿
逕送上級法院」。
                                    書記官  莊凱男
中    華    民    國    98    年    8     月    27    日
附表一：
┌──┬──────────┬────────────┐
│編號│      物品名稱      │    重            量    │
├──┼──────────┼────────────┤
│ 1  │第一級毒品海洛因6塊 │合計淨重2014.88 公克，純│
│    │                    │度百分之80.68 ，純質淨重│
│    │                    │1625. 61公克。          │
├──┼──────────┼────────────┤
│ 2  │第一級毒品海洛因8塊 │合計淨重2818.49 公克，純│
│    │                    │度百分之81.85 ，純質淨重│
│    │                    │2306.93 公克。          │
└──┴──────────┴────────────┘
附表二：
┌──┬─────────────┬────┬────┐
│編號│    物品名稱              │  數量  │  備註  │
├──┼─────────────┼────┼────┤
│ 1  │咖啡紙盒                  │3盒     │        │
├──┼─────────────┼────┼────┤
│ 2  │透明塑膠袋                │6個     │        │
├──┼─────────────┼────┼────┤
│ 3  │油紙                      │8張     │        │
├──┼─────────────┼────┼────┤
│ 4  │黃色膠帶                  │6條     │        │
├──┼─────────────┼────┼────┤
│ 5  │背包                      │1個     │未扣案  │
├──┼─────────────┼────┼────┤
│ 6  │行動電話門號0000000000號  │SIM 卡1 │        │
│    │SIM 卡、配用該SIM 卡之華碩│張、行動│        │
│    │廠牌電話行動電話          │電話1支 │        │
├──┼─────────────┼────┼────┤
│ 7  │行動電話門號0000000000號  │1張     │未扣案  │
│    │SIM卡                     │        │        │
└──┴─────────────┴────┴────┘
附表三：
┌──┬─────────────┬─────────┐
│編號│    物品名稱              │備註              │
├──┼─────────────┼─────────┤
│ 1  │盛裝如附表一編號2 所示海洛│                  │
│    │因毒品之外包裝紙（總重156.│                  │
│    │95公克）                  │                  │
├──┼─────────────┼─────────┤
│ 2  │行動電話門號0000000000號  │SIM 卡1 張、行動電│
│    │號SIM 卡、配用該SIM 卡之西│話1支             │
│    │門子廠牌行動電話          │                  │
└──┴─────────────┴─────────┘
附錄法條：
毒品危害防制條例第4條
製造、運輸、販賣第一級毒品者，處死刑或無期徒刑；處無期徒
刑者，得併科新臺幣 2 千萬元以下罰金。
製造、運輸、販賣第二級毒品者，處無期徒刑或 7 年以上有期
徒刑，得併科新臺幣 1 千萬元以下罰金。
製造、運輸、販賣第三級毒品者，處 5 年以上有期徒刑，得併
科新臺幣 7 百萬元以下罰金。
製造、運輸、販賣第四級毒品者，處 3 年以上 10 年以下有期
徒刑，得併科新臺幣 3 百萬元以下罰金。
製造、運輸、販賣專供製造或施用毒品之器具者，處 1 年以上
7 年以下有期徒刑，得併科新臺幣 1 百萬元以下罰金。
前五項之未遂犯罰之。
毒品危害防制條例第18條
查獲之第一、二級毒品及專供製造或施用第一、二級毒品之器具
，不問屬於犯人與否，均沒收銷燬之；查獲之第三、四級毒品及
製造或施用毒品之器具，無正當理由而擅自持有者，均沒入銷燬
之。但合於醫藥、研究或訓練之用者，得不予銷燬。
前項合於醫藥、研究或訓練用毒品或器具之管理辦法，由法務部
會同行政院衛生署定之。
毒品危害防制條例第19條
犯第 4 條至第 9 條、第 12 條、第 13 條或第 14 條第 1 項
、第 2 項之罪者，其供犯罪所用或因犯罪所得之財物，均沒收
之，如全部或一部不能沒收時，追徵其價額或以其財產抵償之。
為保全前項價額之追徵或以財產抵償，得於必要範圍內扣押其財
產。
犯第 4 條之罪所使用之水、陸、空交通工具沒收之。
懲治走私條例第2條
私運管制物品進口、出口逾公告數額者，處 7 年以下有期徒刑，得併科新
臺幣 3 百萬元以下罰金。
前項之未遂犯罰之。
第 1 項所稱管制物品及其數額，由行政院公告之。
懲治走私條例第11條
走私行為之處罰，海關緝私條例及本條例無規定者，適用刑法或其他有關
法律。


司法院資訊處製作；財團法人民間司法改革基金會備份。
